【裁判字號】    94,訴,1462
【裁判日期】    950630
【裁判案由】    毒品危害防制條例
【裁判全文】
臺灣臺北地方法院刑事判決              94年度訴字第1462號
    公  訴  人  臺灣臺北地方法院檢察署檢察官
    被      告  甲○○
上開被告因違反毒品危害防制條例案件，經檢察官提起公訴（九
十四年度毒偵字第二二八五號）及移送併案審理（九十四年度毒
偵字第三二七二號、九十五年度毒偵字第五一七號、臺灣板橋地
方法院檢察署九十五年度毒偵字第二五五四號、第一七一二號、
第二四八二號），因被告於本院準備程序中就被訴事實為有罪之
陳述，經本院合議庭裁定改進行簡式審判程序，本院判決如下：
    主  文
甲○○連續施用第一級毒品，累犯，處有期徒刑壹年。
如附表二編號一、二號所示之物品均沒收銷燬；如附表二編號三
所示之物品均沒收。
    事  實
一、甲○○前曾於民國八十七年間因施用毒品案件，經臺灣板橋
    地方法院裁定送觀察、勒戒後，因有繼續施用毒品之傾向，
    復經裁定令入強制戒治處所施以強制戒治，嗣於八十八年三
    月二十三日因停止戒治而出監，迄至八十八年九月十七日因
    停止戒治交付保護管束期滿而經臺灣板橋地方法院檢察署檢
    察官於九十年六月六日以九十年度戒毒偵字第三六八號不起
    訴處分確定，復於九十一年間因施用第一級毒品及第二級毒
    品案件，經臺灣板橋地方法院以九十一年度毒聲字第二三五
    八號裁定令入戒治處所施以強制戒治，並經臺灣板橋地方法
    院以九十一年度訴字第一六二八號各判處有期徒刑十月、八
    月，並應執行刑為有期徒刑一年四月，執行至九十二年十一
    月二日強制戒治期滿出監，有期徒刑一年四月部分，於九十
    四年一月十一日因假釋出監，迄致九十四年二月二日因假釋
    交付保護管束期滿未經撤銷而執行完畢，竟仍不知悔改，復
    基於同時施用第一級毒品與第二級毒品或單獨施用第一級毒
    品之概括犯意，自九十四年四月間某日起至九十五年四月二
    十六日某時止，在臺北市華中橋下公廁及位於臺北縣土城市
    ○○路二○八號三樓等處所，連續同時施用第一級毒品海洛
    因與第二級毒品安非他命或單獨施用第一級毒品海洛因多次
    ，分別於如附表一所示之時間、地點為警查獲，並扣得如附
    表一所示之物品，始查悉上情。
二、案經臺北市政府警察局中山分局報請臺灣臺北地方法院檢察
    署檢察官偵查起訴及移送併案審理。
    理  由
一、上開犯罪事實，業據被告甲○○於警詢、偵查及本院審理中
    坦白承認，被告於如附表一所示時間為警查獲所採得之尿液
    經送鑑定，除第二件僅呈鴉片類陽性反應，餘均呈鴉片類及
    安非他命類陽性反應，此分有臺灣檢驗科技股份有限公司出
    具之濫用藥物尿液檢驗報告、臺北市政府警察局偵辦毒品案
    件尿液檢體委驗單、臺北縣警察局中和分局毒品案犯罪嫌疑
    人姓名及代碼對照表、臺北縣警察刑警隊偵辦毒品案件尿液
    代碼表、臺北縣警察局土城分局偵辦毒品按尿液編號及姓名
    對照表在卷可參，如附表一編號一號所示扣案物品，殘渣袋
    呈第一級毒品海洛因反應；結晶物一包，呈第二級毒品安非
    他命反應，淨重零點一公克；如附表一編號二號所示扣案物
    品，粉末物五包，均含第一級毒品海洛因成分，驗餘淨重共
    七點七一公克，結晶物二包，均呈第二級毒品甲基安非他命
    反應，淨重共零點五五公克，殘渣袋、鏟子及吸食器係用以
    盛裝、施用第一級毒品海洛因、第二級毒品安非他命而均未
    清洗；如附表一編號五號所示扣案物品，結晶物七包，均呈
    安非他命反應，毛重共三點五公克，粉末物一包，含第一級
    毒品海洛因成分，淨重零點六二公克，殘渣袋、玻璃球及吸
    食器係用以盛裝、施用第一級毒品海洛因、第二級毒品安非
    他命而均未清洗；如附表一編號六號所示扣案物品，粉末物
    一包，含第一級毒品海洛因成分，淨重二點二六公克，此有
    臺北市政府警察局中山分局查獲涉嫌毒品危害防制條例毒品
    初步鑑驗報告單、法務部調查局鑑定通知書、臺北縣警察局
    中和分局查獲涉嫌毒品危害防制條例毒品初步鑑驗報告單、
    行政院衛生署管制藥品管理局檢驗成績書在卷可稽，且經被
    告於本院審理中供述明確可按，被告自白與事實相符。又被
    告前於八十七年間因施用毒品案件，經裁定送觀察、勒戒後
    ，因有繼續施用毒品之傾向，復經裁定令入強制戒治處所施
    以強制戒治，嗣於八十八年三月二十三日因停止戒治而出監
    ，迄至八十八年九月十七日因停止戒治交付保護管束期滿而
    經檢察官於九十年六月六日不起訴處分確定，復於九十一年
    間因施用第一級毒品及第二級毒品案件，經臺灣板橋地方法
    院以九十一年度毒聲字第二三五八號裁定令入戒治處所施以
    強制戒治，迄至九十二年十一月二日強制戒治期滿出監，亦
    有臺灣高等法院前案紀錄表、不起訴處分書、裁定書附卷可
    據，是被告於強制戒治釋放執行完畢後五年內再犯連續施用
    第一級毒品海洛因及第二級毒品安非他命之犯行均堪以認定
    。
二、查海洛因、安非他命，分別係毒品危害防制條例第二條第二
    項第一款、第二款所規定之第一級毒品及第二級毒品，核被
    告所為，係犯毒品危害防制條例第十條第一項、第二項之施
    用第一級毒品、第二級毒品罪。按檢察官就犯罪事實一部起
    訴者，其效力及於全部，刑事訴訟法第二百六十七條定有明
    文，本案檢察官雖僅就被告自九十四年四月某日起至同年八
    月七日零時許連續施用第一級毒品海洛因及第二級毒品安非
    他命之犯行提起公訴，然臺灣臺北地方法院檢察署九十四年
    度毒偵字第三二七二號、九十五年度毒偵字第五一七號、臺
    灣板橋地方法院檢察署九十五年度毒偵字第二五五四號、第
    一七一二號、第二四八二號移送併案審理及被告自白於九十
    五年三月二十三日為警查獲後迄九十五年四月二十六日間施
    用毒品之部分，因與前開檢察官起訴部分有連續犯之裁判上
    一罪關係，且經本院當庭告知被告，依據前開規定，本院自
    應併與審理。又被告持有海洛因及安非他命以施用，持有之
    低度行為，應為施用之高度行為所吸收，不另論罪。被告同
    時多次施用第一級毒品海洛因及第二級毒品安非他命之犯行
    ，為一行為觸犯數罪名，應依刑法第五十五條從重論以施用
    第一級毒品罪。另被告先後多次施用第一級毒品海洛因犯行
    ，時間緊接，方法相同，所犯係犯罪構成要件相同之罪名，
    顯係基於概括之犯意為之，為連續犯，應依刑法第五十六條
    之規定論以一罪，並加重其刑。另被告前所受有期徒刑之宣
    告及執行完畢之情如犯罪事實欄所載，有臺灣高等法院前案
    紀錄表一份在卷可參，被告於有期徒刑執行完畢後五年內再
    犯本案有期徒刑以上之罪，為累犯，應依刑法第四十七條之
    規定遞加重其刑。爰審酌被告於本院審理中坦承犯行，犯後
    態度尚佳，惟因施用毒品受觀察、勒戒、強制戒治及有期徒
    刑執行完畢後，仍不知戒絕毒癮，繼續施用危害自己身體健
    康之毒品迄為警查獲時止，施用毒品之期間、數量、次數等
    情狀，量處如主文所示之刑。
三、如附表二編號一號所示之物品，分屬查獲之第一級毒品海洛
    因、第二級毒品安非他命，而如附表二編號二號所示之物品
    ，因均無從析離第一級毒品海洛因及第二級毒品安非他命成
    分，均依毒品危害防制條例第十八條第一項前段之規定宣告
    沒收銷燬。另如附表二編號三號所示之物品，為被告所有預
    備供持有毒品所用之物，應依刑法第三十八條第一項第二款
    之規定併與宣告沒收。至於如附表一編號二號所示扣案之行
    動電話（含0000000000號ＳＩＭ卡）一支，雖為
    被告所有之物，然與本案犯罪並無關連；如附表一編號三號
    所示扣案之注射針筒一支，被告否認為其所有，且乏證據顯
    示為供被告持有、施用毒品之用，亦無證據顯示內有任何毒
    品反應，本院自無從併與宣告沒收。
據上論斷，應依刑事訴訟法第二百七十三條之一第一項、第二百
九十九條第一項前段，毒品危害防制條例第十條第一項、第二項
、第十八條第一項前段，刑法第十一條前段、第五十六條、第五
十五條、第四十七條、第三十八條第一項第二款，判決如主文。
本案經檢察官黃謀信到庭執行職務
中    華    民    國    95    年    6     月    30    日
                        臺灣臺北地方法院刑事第八庭
                            法  官  唐于智
如不服本判決，應於判決送達後10日內，向本院提出上訴狀。
上正本證明與原本無異。
                            書記官  李玟郁
中    華    民    國    95    年    7     月    3     日
附錄本案論罪法條
毒品危害防制條例第10條第1項、第2項
施用第一級毒品者，處6 月以上5 年以下有期徒刑。
施用第二級毒品者，處3 年以下有期徒刑。
附表1
┌─┬─────────────────────────┬──────┐
│編│查獲時間、地點、扣案物品                          │備註        │
│號│                                                  │            │
├─┼─────────────────────────┼──────┤
│1 │於94年8 月7 日上午7 時25分許，在臺北市○○○路○ 段│臺灣臺北地方│
│  │66 號 前為警查獲，扣得含第一級毒品海洛因成分殘渣袋│法院檢察署94│
│  │1 個、含第二級毒品安非他命成分之結晶物1 包（淨重0.│年度毒偵字第│
│  │1 公克）                                          │2285號案件  │
├─┼─────────────────────────┼──────┤
│2 │於94年10月19日晚上9 時37分許（移送併案審理意旨書誤│臺灣臺北地方│
│  │繕為94年7 月25日），在臺北市○○○路561 號8 樓之7 │法院檢察署94│
│  │為警查獲，扣得含第一級毒品海洛因成分粉末物5 包（驗│年度毒偵字第│
│  │餘淨重共7.71公克）、含第二級毒品甲基安非他命成分之│3272號案件  │
│  │結晶物2 包（淨重共0.55公克）、行動電話（含00000000│            │
│  │44號ＳＩＭ卡）一支、甲○○所有之電子秤1 臺、未使用│            │
│  │過之分裝袋43個、殘渣袋7 個、自製鏟子4 支及吸食器1 │            │
│  │組。                                              │            │
├─┼─────────────────────────┼──────┤
│3 │於94年12月30日晚上11時30分許，在臺北市○○街168 號│臺灣臺北地方│
│  │前為警查獲，扣得注射針筒1 支                      │法院檢察署95│
│  │                                                  │年度毒偵字第│
│  │                                                  │517號案件   │
├─┼─────────────────────────┼──────┤
│4 │於95年1 月23日下午6 時40分許，在臺北縣土城市○○路│臺灣板橋地方│
│  │157號為警查獲。                                   │法院檢察署95│
│  │                                                  │年度毒偵字第│
│  │                                                  │2554號案件  │
├─┼─────────────────────────┼──────┤
│5 │於95年2 月15日下午6 時10分許，在臺北縣土城市○○街│臺灣板橋地方│
│  │24巷口為警查獲，扣得含第二級毒品安非他命成分之結晶│法院檢察署95│
│  │物1 包（毛重1.1 公克），並在臺北縣土城市○○路208 │年度毒偵字第│
│  │號3 樓扣得含第一級毒品海洛因成分之粉末物1 包（淨重│1712號案件  │
│  │0.62公克）、含第二級毒品安非他命成分之結晶物6 包（│            │
│  │毛重2.4 公克）、甲○○所有之吸食器1 組、玻璃球2 個│            │
│  │、殘渣袋3 個。                                    │            │
├─┼─────────────────────────┼──────┤
│6 │於95年3 月23日凌晨2 時10分許，在臺北縣土城市○○街│臺灣板橋地方│
│  │84號前為警查獲，扣得含第一級毒品海洛因成分之粉末物│法院檢察署95│
│  │1包（淨重2.26公克）                               │年度毒偵字第│
│  │                                                  │2482號案件  │
└─┴─────────────────────────┴──────┘
附表2
┌─┬────────────────┬────────┐
│編│物品名稱數量                    │備註            │
│號│                                │                │
├─┼────────────────┼────────┤
│1 │含第二級毒品安非他命成分之結晶│即附表一編號一│
│  │  物1 包（淨重0.1 公克）        │  所示之扣案物  │
│  │含第一級毒品海洛因成分之粉末物│如附表一編號二│
│  │  5包（驗餘淨重共7.71公克）     │  所示之扣案物  │
│  │含第二級毒品甲基安非他命成分之│如附表一編號二│
│  │  結晶物2包（淨重共0.55公克）   │  所示之扣案物  │
│  │含第二級毒品安非他命成分之結晶│如附表一編號五│
│  │  物共7包（毛重3.5公克）        │  所示之扣案物  │
│  │含第一級毒品海洛因成分之粉末物│如附表一編號五│
│  │  1包（淨重0.62公克）           │  所示之扣案物  │
│  │含第一級毒品海洛因成分之粉末物│如附表一編號六│
│  │  1包（淨重2.26公克）           │  所示之扣案物  │
├─┼────────────────┼────────┤
│2 │呈第一級毒品海洛因反應之殘渣袋│如附表一編號一│
│  │  1個                           │  所示之扣案物  │
│  │供被告盛裝、施用第一級毒品海洛│如附表一編號二│
│  │  因及第二級毒品安非他命而均未清│  所示之扣案物  │
│  │  洗之殘渣袋7 個、自製鏟子4 支、│                │
│  │  吸食器1組、                   │                │
│  │供被告盛裝、施用第一級毒品海洛│如附表一編號五│
│  │  因及第二級毒品安非他命而均未清│  所示之扣案物  │
│  │  洗之吸食器1 組、玻璃球2 個、殘│                │
│  │  渣袋3個                       │                │
├─┼────────────────┼────────┤
│3 │未使用過之分裝袋43個            │如附表一編號二所│
│  │                                │示扣案物        │
└─┴────────────────┴────────┘


司法院資訊處製作；財團法人民間司法改革基金會備份。
